臺灣基隆地方法院刑事判決              100年度訴字第644號
公  訴  人  臺灣基隆地方法院檢察署檢察官
被      告  趙隆仁
上列被告因違反毒品危害防制條例案件，經檢察官提起公訴（
100 年度毒偵字第1365號、100 年度毒偵字第1375號），被告於
準備程序進行中，就被訴事實為有罪之陳述，經本院合議庭裁定
由受命法官獨任進行簡式審判程序，判決如下：
    主  文
趙隆仁施用第二級毒品，累犯，處有期徒刑貳月，如易科罰金，
以新台幣壹仟元折算壹日；又施用第一級毒品，累犯，處有期徒
刑陸月，如易科罰金，以新台幣壹仟元折算壹日；又施用第二級
毒品，累犯，處有期徒刑貳月，如易科罰金，以新台幣壹仟元折
算壹日。應執行有期徒刑捌月，如易科罰金，以新台幣壹仟元折
算壹日。
    事  實
一、趙隆仁前因竊盜案件，經臺灣高等法院於民國90年4 月11日
    ，以90年度上易字第1051號判決判處有期徒刑8 月確定；復
    因強盜案件，經本院於91年11月14日，以91年度訴緝字第43
    號判決判處有期徒刑5 年確定，前開二案嗣經本院以96年度
    聲減字第1273號裁定減刑並合併定應執行有期徒刑5 年4 月
    確定，其入監執行後，於97年7 月23日假釋出監付保護管束
    ，嗣於98年7 月15日假釋期滿未經撤銷假釋，其未執行之刑
    以已執行論而視為執行完畢（構成累犯）。其另因施用毒品
    案件，經本院裁定送觀察、勒戒及強制戒治後，因認無繼續
    戒治之必要，於99年5 月31日強制戒治執行完畢釋放，並由
    臺灣基隆地方法院檢察署檢察官以99年度戒毒偵字第11號為
    不起訴處分確定。
二、詎趙隆仁猶未戒除毒癮，基於施用第二級毒品甲基安非他命
    之犯意，於100 年5 月5 日下午2 、3 時許，基隆市○○○
    路山上草叢中，以將甲基安非他命置入玻璃球燒烤之方式，
    施用甲基安非他命1 次。再基於施用第二級毒品甲基安非他
    命之犯意，先於100 年6 月2 日下午某時，在基隆市○○路
    天外天焚化爐附近之草叢中，以玻璃球燒烤方式，施用甲基
    安非他命1 次；繼而於同日，復基於施用第一級毒品海洛因
    之犯意，於上開相同處所，將海洛因摻水注入針筒，以注射
    靜脈血管方式，施用海洛因1 次。嗣分別於(一)100 年5 月6
    日下午6 時許，在基隆市○○○路379 巷口，因騎乘友人之
    機車逆向行駛，為警攔檢查獲，經查悉為毒品列管人口，為
    警採尿送驗，結果呈現安非他命、甲基安非他命陽性反應；
    (二)100 年6 月3 日上午10時許，在基隆市○○區○○路14巷
    53號，為警通知採尿送驗，檢驗結果呈嗎啡、可待因、安非
    他命及甲基安非他命之陽性反應，而查悉上情。
三、案經基隆市警察局第四分局、第二分局分別報告臺灣基隆地
    方法院檢察署檢察官偵查起訴。
    理  由
一、本件被告所犯者非為死刑、無期徒刑、最輕本刑為3 年以上
    有期徒刑之罪或高等法院管轄第一審案件，其於準備程序進
    行中，先就被訴事實為有罪之陳述，經告知其簡式審判程序
    之旨，並聽取公訴人及被告之意見後，本院依刑事訴訟法第
    273 條之1 第1 項之規定，裁定由受命法官獨任進行簡式審
    判程序，且依同法第273 條之2 規定，簡式審判程序之證據
    調查，不受第159 條第1 項、第161 條之2 、第161 條之3
    、第163 條之1 及第164 條至第170 條規定之限制，合先敘
    明。
二、前揭犯罪事實，業據被告於本院準備程序及審理時坦承不諱
    ，而經被告同意為警2 次採集之尿液經送驗後，乃分別呈現
    安非他命、甲基安非他命，嗎啡、可待因、安非他命及甲基
    安非他命之陽性反應，此有列管毒品人口尿液檢體採集送驗
    紀錄表2 份（檢體編號Ｚ000000000000、Ｚ000000000000）暨
    台灣檢驗科技股份有限公司100 年5 月20日、100 年6 月20
    日濫用藥物檢驗報告（100 年度毒偵字第1365號卷第5 頁、
    第7 頁、100 年度毒偵字第1375號卷第7 頁至第8 頁）在卷
    可稽，且參之以酵素免疫分析或薄層定性分析等方式為初步
    篩檢者，檢驗結果雖有相當程度偽陽性之可能，然以氣（液
    ）相層析、質譜分析之儀器為交叉確認者，檢驗結果出現偽
    陽性之機率則極低，因而具有公信力，核足為對涉嫌人不利
    之認定；尤以「毒品施用後於尿液、血液中可檢出之最大時
    限，與施用劑量、施用頻率、施用方式、施用者飲水量之多
    寡、個人體質、代謝情況、檢體收集時間點及所用檢測方法
    之靈敏度等因素有關，因個案而異。依據Clarke's  Isolat
    ion Identification of Drugs第二版記載，血液中藥物之
    半衰期（濃度減半所需時間）分別為古柯鹼0.7-1.5小時、
    海洛因3分鐘（其代謝物為嗎啡2-3小時）、嗎啡2-3小時、
    大麻20- 36小時、安非他命12小時（當尿液偏酸性時，為4-
    8小時）、甲基安非他命9小時、Ketamine2-4小時，而MDMA
    約8.49小時。一般於尿液中可檢出之最大時限，古柯鹼為施
    用後1-4天、海洛因2-4天、嗎啡2-4天、大麻1-10天、安非
    他命1-4天、甲基安非他命1-5天、MDMA1-4天、MDA 1 -4天
    、Ketamine 2-4天。」此曾經行政院衛生署藥物食品檢驗局
    以92年7月23日管檢字第0920005609號函釋在案，足認被告
    任意性自白與犯罪事實相符，堪可採信。從而，本案事證明
    確，被告施用甲基安非他命及海洛因之犯行均足堪認定，應
    依法論科。
三、查海洛因、甲基安非他命分係毒品危害防制條例第2 條第2
    項第1 款、第2 款所定之第一級、第二級毒品。是核被告所
    為，係犯毒品危害防制條例第10條第1 項、第2 項之施用第
    一級、第二級毒品罪。被告持有第一級毒品海洛因及第二級
    毒品甲基安非他命之低度行為，應分別各該施用第一級、第
    二級毒品之高度行為所吸收，不另論罪。被告先後所犯上開
    3罪，犯意各別，行為互殊，應予分論併罰。再被告有事實
    欄所載之有期徒刑執行完畢情形，有臺灣高等法院被告前案
    紀錄表在卷足參，其於受有期徒刑執行完畢後之5年內，故
    意再犯本件有期徒刑以上之各罪，均為累犯，各應依刑法第
    47條第1項規定加重其刑。又被告供稱其係因長期病痛纏身
    致為本案施用毒品犯行一節，經本院就其提出之書證資料核
    閱結果，其確有頸椎椎間盤移位術後、脊椎馬尾徵候群併神
    經性膀胱之情形，有行政院衛生署基隆醫院100年9月19日診
    斷證明書（本院卷第34頁）在卷可參，且被告於85年間即有
    因腰椎骨折等病症而住院之情形，於97年間復因蜂窩性組織
    炎、腰椎狹窄、神經性膀胱炎等疾病住院治療，於98年間又
    因雙腳蜂窩性組織炎而住院治療，於98年5月尚曾因第4至5
    節頸椎及第5至6節頸椎椎間盤突出，行頸椎椎間盤切除及前
    融合手術住院治療，且自97年12月起因躁鬱症開始在精神科
    就診，並因重度肢體障礙領有中華民國身心障礙手冊，於98
    年2月18日領得全民健康保險重大傷病免自行部分負擔證明
    卡等情，亦有本院100年度訴字第49號刑事判決乙份（本院
    卷第35之1頁至第35之3頁）附卷足查，堪認被告所述係因長
    期受身體病痛折磨而吸食毒品等情應非子虛，況施用毒品本
    質上並非侵害他人法益之犯罪類型，本院認其犯罪動機堪憐
    ，縱令對其所犯上開3 罪僅科處法定最低刑度（指依法加重
    其刑後之最低刑度），猶屬過重，爰依刑法第59條規定，就
    上開三罪均予酌減其刑，且均依法先加後減。爰審酌被告之
    素行雖不佳，以往有違反肅清煙毒條例、麻醉藥品管理條例
    等前科紀錄，有前述前案紀錄表可參，其教育程度僅高中畢
    業（參100年6月3日警詢筆錄；100年度偵字第13 75號卷第3
    頁），曾經觀察、勒戒、強制戒治等處遇措施後，猶未能深
    切體認施用毒品對於自身健康之危害，足認其毒癮甚深，惟
    其犯罪手段平和，犯後坦承全部犯行，態度良好，及施用毒
    品係戕害其個人身心健康之行為，反社會性程度較低，對於
    他人亦未構成實害等一切情狀，分別量處如主文所示之刑，
    且均諭知易科罰金之折算標準，及定其應執行之刑，以資警
    惕。
據上論斷，應依刑事訴訟法第273 條之1 第1 項、第299 條第1
項前段，毒品危害防制條例第10條第2 項、第1 項，刑法第11條
前段、第47條第1 項、第59條、第41條第1 項前段、第51條第5
款，判決如主文。
本案經檢察官林明志到庭執行職務。
中    華    民    國   100    年    9     月    30    日
                  刑事第五庭法  官  周霙蘭
以上正本證明與原本無異。
如不服本判決應於收受送達後10日內向本院提出上訴書狀，並應
敘述具體理由；其未敘述上訴理由者，應於上訴期間屆滿後20日
內向本院補提理由書(均須按他造當事人之人數附繕本)「切勿逕
送上級法院」。
中    華    民    國   100    年    9     月    30    日
                            書記官  翁其良
論罪法條：
毒品危害防制條例第10條
施用第一級毒品者，處 6 月以上 5 年以下有期徒刑。
施用第二級毒品者，處 3 年以下有期徒刑。